# 关于银行综合授信

提问人：faith_qian 时间：2011-01-23 21:33:22
资产负债表日银行授信额度情况 要统计综合授信的额度是多少，这个额度下已经拿到的借款下余额是多少 为什么要统计授信额度？
这和企业的什么问题相关

回答人：chenyiwei
回复 沙发 david1982li 的帖子是的，对银行信贷额度的检查、记录和评价是十分重要的审计程序。对于持续经营能力出现问题迹象的被审计单位，对期后一年内可使用信贷额度的检查是评价持续经营能力的重要审计证据。